---
title: "Práctica Derivadas"
author: "Alejandro Gómez de Miguel"
date: "7/11/2017"
output:
  pdf_document: default
  html_document: default
  word_document: default
---

```{r setup, include=FALSE}
knitr::opts_chunk$set(echo = TRUE)
```

Llamamos a los paquetes necesarios para realizar la práctica:

```{r}
library(mosaicCalc)
library(mosaic)
```

### Apartado 1:

```{r}
derivada_1 <- mosaicCalc::D(3 * x^2 - 2 * x + 4 ~ x)
derivada_1
```

Evaluación en función de los puntos


```{r}
derivada_1(-6)
```
```{r}
derivada_1(-4)
```

```{r}
derivada_1(-3)
```

```{r}
derivada_1(-2)
```

```{r}
derivada_1(0)
```

```{r}
derivada_1(2)
```

```{r}
derivada_1(3)
```

```{r}
derivada_1(4)
```

```{r}
derivada_1(6)
```

Gráficamente sería:

```{r}
plotFun(derivada_1(x) ~ x, x.lim = range(0, 10))
```

La respuesta correcta es la "B) A positive sloping line."

### Apartado 2:

```{r}
funcion_2 <- (5 * exp(.2 * x) ~ x)
derivada_2 <- mosaicCalc::D(5 * exp(.2 * x) ~ x)
derivada_2
```

```{r}
derivada_2(-5)
```

```{r}
derivada_2(-2)
```

```{r}
derivada_2(-1)
```

```{r}
derivada_2(0)
```

```{r}
derivada_2(1)
```

```{r}
derivada_2(2)
```

```{r}
derivada_2(5)
```

Gráficamente sería:

```{r}
plotFun(funcion_2, x.lim = range(0, 10)) # original
```

```{r}
plotFun(derivada_2(x) ~ x, x.lim=range(0,10)) # derivada
```

La respuesta correcta es la "B) Same exponential shape, but different initial values."


### Apartado 3:

```{r}
derivada_3 <- mosaicCalc::D(exp(- (x ^ 2)) ~ x)
derivada_3
```

```{r}
plotFun(derivada_3(x) ~ x, x.lim = range(-2, 2))
```

La respuesta correcta es la "C) A positive wave followed by a negative wave."

### Apartado 4:

```{r}
derivada_4 <- mosaicCalc::D(fred ^ 2 ~ ginger)
```

La respuesta es "A) 0 everywhere"


### Apartado 5:

```{r}
derivada_5 <- mosaicCalc::D(cos(2 * t) ~ t)
derivada_5
```

La segunda derivada:

```{r}
derivada_5_2 <- mosaicCalc::D(derivada_5(t) ~ t) 
derivada_5_2
```

La tercera derivada: (Respuesta: 8sin(2t))

```{r}
derivada_5_3 <- mosaicCalc::D(derivada_5_2(t) ~ t)
derivada_5_3
```

La cuarta derivada: (Respuesta: 16cos(2t))

```{r}
derivada_5_4 <- mosaicCalc::D(derivada_5_3(t) ~ t)
derivada_5_4 
```

### Apartado 6:

```{r}
derivada_6 <- mosaicCalc::D(cos(2 * x ^ 2) - x ~ x + x + x + x)
derivada_6
```

```{r}
curve(derivada_6, 0, 5)
```

Las respuestas correctas son: 

"C) A cosine whose amplitude increasesand whose perioddecreases as t gets bigger."

¿Cuarta derivada?

"C) Cos, sin, squaring, multiplication and addition"

### Apartado 7:

```{r}
funcion_7 <- function(x, y) x * sin(y)
```

Derivada respecto de x:

```{r}
derivada_7x  <- mosaicCalc::D(funcion_7(x, y) ~ x)
derivada_7x
```

Derivada respecto de y:

```{r}
derivada_7y  <- mosaicCalc::D(funcion_7(x, y) ~ y)
derivada_7y
```

Segunda derivada respecto de x:

```{r}
derivada_7xx  <- mosaicCalc::D(derivada_7x(x, y) ~ x)
derivada_7xx
```

Segunda derivada respecto de y:

```{r}
derivada_7yy  <- mosaicCalc::D(derivada_7y(x, y) ~ y)
derivada_7yy
```

Segunda derivada respecto de x, y:

```{r}
derivada_7xy <- mosaicCalc::D(derivada_7x(x, y) ~ y)
derivada_7xy
```

Segunda derivada respecto de y, x

```{r}
derivada_7yx <- mosaicCalc::D(derivada_7y(x, y) ~ x)
derivada_7yx
```

Pregunta: Las derivadas con respecto de x e y son idénticas. ¿Verdadero o falso?

Falso, el resultado de aplicar los mismos valores son distintos, por tanto, no es cierto.

```{r}
derivada_7x(0, 10)
```

```{r}
derivada_7y(0, 10)
```

Pregunta: Las segundas derivadas con respecto x e y son idénticas.
¿Verdadero o falso?

Falso, no pueden ser indenticas, el resultado no es el mismo al aplicar los mismos valores en ambas derivadas.

```{r}
derivada_7xx(30, 30)
```

```{r}
derivada_7yy(30, 30)
```

Pregunta: Dos derivadas mezcladas, es decir, la segunda derivada de x respecto de y, y la segunda derivada de y respecto de x, son identicas. ¿Verdadero o falso?

Teoricamente sí, deben ser idénticas, independientemente del sentido del proceso de derivación.


De forma práctica también se puede apreciar: 


```{r}
derivada_7xy(30, 30)
```

```{r}
derivada_7yx(30, 30)
```

