---
title: "Practica1_GenderDiscrimination"
author: "Alejandro Gomez de Miguel"
date: "31/10/2017"
output:
  pdf_document: default
  word_document: default
  html_document: default
---

```{r setup, include=FALSE}
knitr::opts_chunk$set(echo = TRUE)
```

# Gender Discrimination

Se establece el directorio de trabajo:

```{r}
setwd("~/Documents/CUNEF - Data Science/1º Semestre/Técnicas de Clasificación/Práctica 1 - Gender Discrimination")
```


```{r}
gender <- read.csv('GenderDiscrimination.csv', header = TRUE, sep = ',') 
```

Comprobamos el encabezado de gender.

```{r}
head(gender, 5)
```

Definimos una muestra aleatoria de aprendizaje del arbol.

```{r}
set.seed(1234)
```

El colectivo sobre el que se va a realizar la muestra es nrow(gender), la muestra es el 70% del colectivo.

```{r}
train <- sample(nrow(gender), 0.7 * nrow(gender))
```

Escogemos las filas que la muestra aleatoria nos ha señalado para el entrenamiento.

```{r}
gender.train <- gender[train,]
```

Para validar, utilizaremos el 30% sobrante.

```{r}
gender.validate <- gender[-train,]
```

Podemos comprobar que la muestra esta bien compensada por los criterios que se han definido previamente:

```{r}
table(gender.train$Gender) # La suma de Female y Male es aproximadamente el 70% sobre el total
table(gender.validate$Gender) # La suma de Female y Male es aproximadamente el 30% sobre el total
```

Cargamos la libreria rpart:

```{r}
library(rpart)
```

Estimamos el arbol: la variable explicada es 'Gender' e incluyo como variables explicativas el resto (Salary y Experience).
Mediante parms establecemos una lista de parametros para presentar la informacion.

```{r}
gender_arbol <- rpart(Gender ~ ., 
                      data = gender.train,
                      method = "class",
                      parms = list(split = "information"))
print(gender_arbol)
```

El tamaño de la muestra de entrenamiento es 145, correspondiente al 70% de la muestra total.

La estructura del contenido de print(gender_arbol) es: 

1. Que tipo de nodo es (i.e. root) y la posicion que ocupa (i.e. root).
2. El criterio de división/clasificación (i.e. Salary < 88900).
3. El tamaño n correspondiente de la division (i.e. 113).
4. La de funcion de perdida (i.e. 26).
5. El resultado (Female o Male) resultado de la prediccion (i.e. Female).
6. El reparto de mujeres y hombres asociado a la prediccion (i.e. (0.7699115 0.2300885)).

El nodo raiz nos ofrece informacion sobre el porcentaje de hombres y mujeres (i.e. 66.8% Female y 33.1% Male).

```{r}
summary(gender_arbol) 
```


CP es la complejidad parametrica, se puede observar la tabla en el resumen.
La funcion summary ofrece informacion adicional a la anterior.

```{r}
gender_arbol$cptable
```

El parametro de complejidad elegido que minimiza el error relativo es 0.01. Este sera usado para podar el arbol.

```{r}
plotcp(gender_arbol)
```

```{r}
gender_arbol.podado <- prune(gender_arbol, cp = 0.01000000)
```


Cargamos la librería para representar graficamente el árbol.

```{r}
library(rpart.plot)
```

Arbol de decision: 

```{r}
prp(gender_arbol.podado, type = 2, extra = 104,
    fallen.leaves = TRUE, main="Arbol de Decision")
```

La funcion prp sirve para establecer las distintas opciones de la representación gráfica del arbol.

'type=2' establece la etiquetas de división debajo de cada nodo.

'extra = 104' incluye las probabilidades de cada clase junto con el porcentaje de los casos en cada nodo.

'fallen.leaves = TRUE' dibuja los nodos terminales en la parte inferior del arbol.

Sobre el arbol podado se predice, con la muestra de validación y bajo el tipo "clasificación'.

```{r}
gender_arbol.pred <- predict(gender_arbol.podado, gender.validate, type = "class") 
```

```{r}
gender_arbol.perf <- table(gender.validate$Gender, gender_arbol.pred,
                    dnn = c("Real", "Prediccion"))
```

Prediccion:

```{r}
gender_arbol.perf
```

La muestra de validacion incluye 38 mujeres y 25 hombres. La prediccion clasifica 11 hombres que en realidad son mujeres, y 12 mujeres que en realidad son hombres. El error de prediccion es bastante grande. En cualquier caso, los resultados varian en funcion a la semilla que se establezca inicialmente. 

Se carga una nueva libreria: 

```{r}
library(partykit)
```

```{r}
plot(as.party(gender_arbol.podado)) 
```

Se realiza el arbol de inferencia condicional:

```{r}
fit.ctree <- ctree(Gender~., data= gender.train)
```

```{r}
plot(fit.ctree, main="Arbol de Inferencia Condicional")
```

La diferencia con respecto al arbol anterior es que mediante el metodo de inferencia condicional se reduce el numero de nodos terminales. En el primer caso se concluia con 4 nodos y en este caso con 3 nodos es suficiente.

```{r}
ctree.pred <- predict(fit.ctree, gender.validate, type="response")

ctree.perf <- table(gender.validate$Gender, ctree.pred,
                    dnn=c("Actual", "Predicted"))
ctree.perf
```

Hay 8 hombres que se han identificado como mujeres en la prediccion, y 15 mujeres que se han identificado como hombres. Frente a la prediccion anterior el error es el mismo, comete fallos de identificacion en 23 individuos.

### Interpretacion y conclusion de los arboles de decision

De la muestra de apendizaje bajo el filtro 'Salario', aquellos que tienen un salario superior a 92000 son 77% hombres y 23% mujeres, es decir, hay individuos (mayoritariamente hombres) que tienen un salario superior a 92000 euros independientemente de su experiencia laboral.

Por otro lado, cuando el salario es menor que 92000 euros la experiencia es el factor determinante.

Cuando la experiencia es mayor o igual a 6 años y medio se clasifica como mujer, representando un 63% de la muestra (90% mujeres y 10% hombres). Es decir el 56.7% de la muestra son mujeres con un salario inferior a 92000 euros y una experiencia mayor o igual a 6 años y medio.

Cuando la experiencia es inferior a 6 años y medio aparece un nodo filtrado por una experiencia menor, o mayor o igual a 4 años y medio, pero siempre menor a 6 años y medio.

El primer hecho a destacar es la existencia de individuos que tienen un suelo mayor a 92000 euros sin tener en cuenta su experencia, y que estos individuos son 77% hombres y 23% mujeres, lo cual demuestra cierta discriminacion, aunque se desconocen los cargos de los individuos.

Por otro lado, segun el arbol de decision, en la muestra casi no existen hombres con una experiencia laboral superior a 6 años y medio con un sueldo inferior a 92000 (tan solo un 6.3% de la muestra).

Sin embargo, si existe un gran porcentaje de mujeres con una experencia mayor a 6 años y medio y sueldos inferiores a 92000 euros (56.7% de la muestra).

Este hecho puede llevar a considerar que la experiencia en las mujeres no es un determinante clave para acceder a mejores sueldos.
